【裁判字號】    97,消債更,50
【裁判日期】    970731
【裁判案由】    更生事件
【裁判全文】
臺灣雲林地方法院民事裁定            97年度消債更字第50號
債  務  人  甲○○
上列當事人因消費者債務清理事件聲請更生，本院裁定如下：
    主    文
聲請駁回。
聲請費用由聲請人負擔。
    理    由
一、按債務人與金融機構協商成立者，不得聲請更生或清算，但
    因不可歸責於己之事由，致履行顯有重大困難者，不在此限
    ；本條例施行前，債務人依金融主管機關協調成立之中華民
    國銀行公會會員辦理消費金融案件無擔保債務協商機制與金
    融機構成立之協商，準用前項之規定，消費者債務清理條例
    第151 條第5 項、第6 項分別定有明文。又聲請更生或清算
    不合程式或不備其他要件者，法院應以裁定駁回之，但其情
    形可以補正者，法院應定期間先命補正，復為同條例第8 條
    所明定。
二、本件聲請意旨略以：其於消費者債務清理條例施行前，曾依
    照銀行公會會員辦理無擔保債務協商機制，與最大債權金融
    機構華南商業銀行成立協商，約定聲請人每月須清償新台幣
    （下同）28,192元，因聲請人無業無收入，必須向外借貸才
    能履行協商條件，顯屬不可歸責於己之事由，致履行困難，
    為此聲請更生等語。
三、聲請人之主張，固據其提出銀行公會協議通知書、無擔保債
    務還款計畫、綜合所得稅各類所得清單、土地及建物登記謄
    本、存摺明細、收入說明書、債權人清冊、財團法人金融聯
    合徵信中心個人綜合信用報告、全戶戶籍謄本等為證。惟查
    ，聲請人自95年05月間與各債權銀行成立協商後，自95年06
    月起至97年04月止，均按期繳納協商款項，業據其陳明在卷
    ，雖其主張係向他人借貸，然長達1 年11月期間均以借貸方
    式支付協商款項，並不符常情，況此部分聲請人亦未提出任
    何資料供本院審酌。另聲請人雖於95年06月06日與夫離婚，
    惟其自95年06月起至97年04月間，均按期繳款，已於前述，
    是其主張因離婚致無法按期繳款云云，顯屬無據。再者，依
    聲請人所述，其於95年06月協商時無業無收入，尚得繳款長
    達1 年11月，顯見其並非不能履行債務甚明，況現其每月尚
    有約2 萬元之收入，顯見其收入狀況尚較協商時為佳，是否
    不能履行債務，即非無疑。退步言之，縱認聲請人所稱協商
    條件過苛，每個月依協商條件應清償之金額無法維持基本生
    活等情屬實，亦為聲請人協商當時所得預見之事實，聲請人
    仍願成立協商，自與「不可歸責於己之事由致履行顯有重大
    困難」之要件不符，上開欠缺又屬無從補正。
四、綜上所述，聲請人於消費者債務清理條例施行前，既已與金
    融機構之債權人依金融主管機關協調成立之中華民國銀行公
    會會員辦理消費金融案件無擔保債務協商機制成立協商，且
    又無因不可歸責於己致履行顯有重大困難之事由，則其聲請
    更生，顯然違背消費者債務清理條例第151 條第6 項準用同
    條第5 項前段之規定，且該要件之欠缺又屬無從補正，依前
    揭說明，自應駁回其更生之聲請。
中    華    民    國    97    年    7     月    31    日
              民事第一庭    法      官  許佩如
上為正本係照原本作成。
如不服本裁定，應於裁定送達後10日內，以書狀向本院提出抗告
，並繳納抗告費新臺幣1千元。
中    華    民    國    97    年    7     月    31    日
                            書  記  官  徐基典


司法院資訊處製作；財團法人民間司法改革基金會備份。
